臺灣臺南地方法院刑事判決　　　　　　 100年度侵訴字第22號
公　訴　人　臺灣臺南地方法院檢察署檢察官
被　　　告　吳床翾
選任辯護人　陳文欽律師
上列被告因妨害性自主案件，經檢察官提起公訴（100年度偵緝
字第355號），本院判決如下：
    主  文
吳床翾犯強制罪，處有期徒刑肆月；又犯強制性交罪，處有期徒
刑肆年。應執行有期徒刑肆年貳月。
    事  實
一、吳床翾與代號0000-0000之成年女子（姓名年籍資料均詳卷
    ，下稱甲女）前係男女朋友關係，彼等於民國99年4月間分
    手。詎吳床翾基於使人行無義務之事之強制犯意，藉口要與
    甲女談判分手事宜，於99年5月8日19時許，在甲女位於臺南
    市○區○○街住處，欲強行載走甲女，甲女不從與之爭吵，
    並試圖以手機撥打電話向友人求助，吳床翾乃將甲女手機奪
    下，繼而向甲女稱：「不跟我走，就將你手機摔壞」等語，
    甲女回以：「你摔啊！」，吳床翾遂出手毆打甲女（傷害部
    分未據告訴)，並向甲女恫稱：「不跟我走，就要對你家人
    朋友不利。跟我去講完這最後的3小時就會沒事放你回家」
    等語，甲女為斷絕吳床翾之騷擾與糾纏，不得不於同日21時
    多許，搭乘吳床翾之車牌FBR-937號普通重型機車同往位於
    臺南市○○街之「太子飯店」。吳床翾進入房間乃質問甲女
    為什麼要分手，另基於強制性交之犯意，強拉甲女到床上，
    甲女不從欲離去，吳床翾阻擋甲女離去，奪走甲女之手機，
    使甲女無法接聽電話，並推倒甲女在床達十數次，在壓制甲
    女過程中，吳床翾動手毆打甲女，強行撫摸並強吻甲女，直
    至甲女無力抵抗哭泣不止，即強脫甲女褲子，以陰莖進入甲
    女陰道對甲女強制性交得逞。
二、案經甲女訴由臺南市政府警察局第一分局移送臺灣臺南地方
    法院檢察署檢察官偵查起訴。
    理  由
一、關於證據能力之認定：本判決以下所引用之具傳聞性質之證
    據，檢察官、被告吳床翾及其辯護人於本院準備程序中均表
    示同意作為證據使用，嗣於本案言詞辯論終結前，亦未爭執
    其證據能力，本院審酌前開證據之作成或取得之狀況，並無
    非法或不當取證之情事，且經本院於審判期日就上開證據依
    法進行調查、辯論，依刑事訴訟法第159條之5規定，均具有
    證據能力。至以下所引用之不具傳聞性質之證據，因非警方
    違背法定程序取得之證據，依法自應有證據能力，併此敘明
    。
二、訊據被告就上開事實坦承不諱，核與甲女於警詢(警卷第4至
    10頁)及偵訊中(99年度偵字第8970號卷第10至2頁)所為之證
    述相符，復有受理疑似性侵害事件驗傷診斷書1份(本院卷第
    64頁)、被告受傷照片4幀(同上偵卷第7至8頁)、鄭婦產科診
    所100年1月13日鄭字第10001號函(100年度偵緝字第355號卷
    第17頁)在卷可稽，足認被告上開自白與事實相符，其犯行
    已臻明確，應依法論科。
三、論罪科刑：
  (一)核被告上開所為，係犯刑法第304條第1項之強制罪及第221
    條第1項之強制性交罪。
  (二)檢察官就上開被告吳床翾以恐嚇性言詞，強要被害人甲女與
    其前去談判分手事宜之妨害自由犯行部分事實所涉之罪名，
    起訴書之證據並所犯法條欄內漏未記載，然其既於犯罪事實
    欄內有上開犯罪事實之記載，自為檢察官起訴效力所及，本
    院並已於審理時就此部分犯罪事實告知被告及其選任辯護人
    相關罪名，並令其併為辯論，自得就被告所犯強制罪部分併
    為審理，附此敘明。
  (三)按行為人以使被害人行無義務之事或妨害被害人行使權利為
    目的，而以加害被害人之生命、身體、自由、名譽、財產之
    事，恐嚇被害人，致生危害於安全者，該恐嚇行為應包含在
    脅迫行為之觀念之內，如已該當刑法第304 條第1項之要件
    時，只能論以該條之強制罪，不能再論以刑法第305條之危
    害安全罪（最高法院90年台上字第5409判決參照）。被告以
    「不跟我走，就將你手機摔壞」及「不跟我走，就要對你家
    人朋友不利。跟我去講完這最後的3小時就會沒事放你回家
    」之類之話語恫嚇甲女之行為，依上揭最高法院裁判意旨以
    觀，係屬實行強制罪犯行之脅迫行為，已包含於強制罪犯行
    之內評價，不另論罪。
  (四)按強制性交罪之內容，當然含有對婦女猥褻之行為，該罪一
    經成立，則猥褻行為即已包含在內，自不另成立猥褻罪，此
    有最高法院72年度台上字第2517號判決意旨可資參照。查被
    告在前開時、地，本即基於對甲女強制性交之犯意，而以手
    撫摸及強吻甲女，旋將其性器插入甲女之性器，揆諸前揭說
    明，被告撫摸及強吻甲女之行為，已包含在性交行為內，不
    另成立猥褻罪。次按強制性交罪固包含使人行無義務之事等
    妨害自由之性質，然此乃指著手強制性交行為後，至強制性
    交行為完畢前之強制性交行為本身而言，若於著手強制性交
    行為之前，行為人為達到強制性交之目的，又有妨害自由之
    行為，自不能為強制性交行為所吸收（最高法院93年度台上
    字第6175號判決參照）。被告於「太子飯店」房間內，為達
    其對甲女強制性交之目的，強行將甲女推倒在床，又阻止甲
    女接聽電話及壓制甲女在床等妨害甲女自由之行為，均係被
    告為達其實施強制性交目的所為之手段行為，爰為強制性交
    之行為所吸收，不另論妨害自由罪。
  (五)爰審酌被告明知已與甲女分手，已非男女朋友，卻不能夠成
    熟地解決男女交往後的分手，竟以脅迫之方式強行要甲女與
    被告前去談分手之事，以此使甲女行無義務之事；且又為滿
    足個人一時之性慾，在強行將甲女帶往飯店後，罔顧被害人
    甲女甫經流產手術，應避免為性行為，猶不顧甲女之反抗及
    拒絕，動手毆打甲女致其無力抵抗後，強行對甲女進行性交
    行為，惟被告犯後坦承犯行，且積極尋求與被害人和解之機
    會，雖終未能與被害人甲女達成和解，然其努力尋求和解之
    行為，已可見被告犯後確有悔意，又被告年僅19歲，國中肄
    業，所受教育有限，年輕識淺，思慮不周，欠缺成熟處理男
    女感情之能力等一切情狀，爰分別量處如主文所示之刑，併
    定其應執行之刑。
四、據上論斷，應依刑事訴訟法第299條第1項前段，刑法第304
    條第1項、第221條第1項、第51條第5款，刑法施行法第1條
    之1，判決如主文。
本案經檢察官蘇榮照到庭執行職務。
中    華    民    國   100    年    11    月    8    日
                  刑事第七庭  審判長法  官  林欣玲
                                    法  官  游育倫
                                    法  官  鄭銘仁
以上正本證明與原本無異。
如不服本判決應於收受本判後10日內向本院提出上訴書狀，並應
敘述具體理由。其未敘述上訴理由者，應於上訴期間屆滿後20日
內向本院補提理由書狀（均須按他造當事人之人數附繕本）「切
勿逕送上級法院」。
                                    書記官  郭勝華
中    華    民    國   100    年    11    月    14    日

附記：
中華民國刑法第304條第1項
以強暴、脅迫使人行無義務之事或妨害人行使權利者，處 3 年
以下有期徒刑、拘役或 3 百元以下罰金。
中華民國刑法第221條第1項
對於男女以強暴、脅迫、恐嚇、催眠術或其他違反其意願之方法
而為性交者，處 3 年以上 10 年以下有期徒刑。